# 请教陈版新金融工具准则下对于多次交易达到非同控的会计处理

提问人：milifish 时间：2019-09-15 21:27:38
请教陈版：
在新金融工具准则下，原持有的其他权益工具投资，公允价值变动若计入其他综合收益，那对于多次交易达到非同控的情况下，在合并日单体报表及合并报表中，这个投资公允价值与投资成本的差额是适用金融工具准则，计入其他综合收益，还是适用长期股权投资准则，计入当期投资收益？

回答人：chenyiwei
应适用金融工具准则，计入其他综合收益，最后直接转入留存收益，不得转入损益。

提问人：milifish 时间：2019-09-25 11:46:43
再请教陈版：
在《企业会计准则解释四》三中提到，多次交易实现非同控合并情况下，在个别财务报表中，应当以购买日之前所持被购买方的股权投资的账面价值与购买日新增投资成本之和，作为该项投资的初始投资成本。
但在《企业会计准则 2 号--长期股权投资》应用指南五、关于初始计量（二）企业合并形成的长期股权投资中提到，“多次交易实现非同控合并情况下，购买日之前持有的股权投资，采用金融工具确认和计量准则进行会计处理的，应当将按照该准则确定的股权投资的公允价值加上新增投资成本之和，作为改按成本法核算的初始投资成本”。
请问《企业会计准则解释》与《企业会计准则》应用指南对于多次交易实现非同控合并，购买日之前持有的股权投资，采用金融工具确认和计量准则进行会计处理的，在个别报表会计处理的规定是否存在矛盾？在个别报表中，是应该以公允价值还是账面价值加上新增投资成本之和作为改按成本法核算的初始投资成本？

回答人：chenyiwei
不矛盾，因为金融资产默认是公允价值计量。当然 2014 年修订后的长投准则表述更清晰，可以避免歧义。